【裁判字號】    99,簡上,433
【裁判日期】    990709
【裁判案由】    傷害
【裁判全文】
臺灣板橋地方法院刑事判決             99年度簡上字第433號
上  訴  人  甲○○
即  被  告
            丙○○
            丁○○
上列上訴人即被告因傷害案件，不服本院中華民國99年3 月22日
以99年度簡字第1429 號第一審簡易判決（聲請簡易判決處刑案
號：臺灣板橋地方法院檢察署98年度偵字第31524 號），提起上
訴，本院管轄之第二審合議庭判決如下：
    主  文
原判決撤銷。
甲○○共同傷害人之身體，累犯，處拘役伍拾日，如易科罰金，
以新臺幣壹仟元折算壹日。
丙○○共同傷害人之身體，處拘役參拾日，如易科罰金，以新臺
幣壹仟元折算壹日。緩刑貳年。
丁○○共同傷害人之身體，處拘役肆拾日，如易科罰金，以新臺
幣壹仟元折算壹日。緩刑貳年。
    事  實
一、甲○○前因違反懲治盜匪條例案件，經臺灣高等法院臺南分
    院以87年度上更一字第296 判決判處有期徒刑7 年6 月確定
    ，於民國90年8 月21日縮短刑期假釋出監並付保護管束，嗣
    於93年12月27日保護管束期滿未經撤銷假釋，視為執行完畢
    。詎猶不知悔改，因積欠黃振祚款項，黃振祚、乙○○、林
    晉毅遂於98年11月2 日下午5 時許，前往臺北縣板橋市○○
    路125 號，向甲○○催討債務，詎甲○○竟心生不滿，夥同
    丙○○、丁○○及2 名真實姓名年籍均不詳之成年男子，共
    同基於傷害人之身體之犯意聯絡，由甲○○以手持鐵桶、丙○○以徒手及手持棍子、丁○○以徒手之方式，與其他2 名
    真實姓名年籍均不詳之成年男子共同毆打乙○○，致乙○○
    受有左側尺骨幹骨折、右頭背裂傷（約5 ×0.5 公分）、左
    背部多處挫傷併擦傷（約9 ×3 公分、13×3 公分）、左膝
    蓋多處挫傷併擦傷（約2 ×2 公分）等傷害。
二、案經乙○○訴由臺北縣政府警察局板橋分局報告臺灣板橋地
    方法院檢察署檢察官偵查後聲請簡易判決處刑。
    理  由
一、按被告以外之人於審判外之陳述，雖不符合同法第159 條之
    1 至第159 條之4 之規定，但經當事人於審判程序同意作為
    證據，法院審酌該言詞陳述或書面陳述作成時之情況，認為
    適當者，亦得為證據。當事人、代理人或辯護人於法院調查
    證據時，知有第159 條第1 項不得為證據之情形，而未於言
    詞辯論終結前聲明異議者，視為有前項之同意，刑事訴訟法
    第159 條第1 項及第159 條之5 分別定有明文。查本判決下
    列所引用之各該被告以外之人於審判外之陳述，雖屬傳聞證
    據，惟檢察官及被告甲○○、丙○○、丁○○於本院準備程
    序及審判期日中均表示無意見而不予爭執，且迄至言詞辯論
    終結前亦未再聲明異議，本院審酌上開證據資料製作時之情
    況，尚無違法不當之瑕疵，亦認為以之作為證據應屬適當，
    依刑事訴訟法第159 條之5 規定，認前揭證據資料均有證據
    能力，合先敘明。
二、上開事實，業據被告甲○○、丙○○、丁○○於本院審理時
    坦承不諱，核與證人黃振祚、林晉毅於警詢、偵查中證述之
    情節大致相符，且經告訴人乙○○於警詢、偵查中指訴綦詳
    ，復有臺北縣樹林市仁愛醫院診斷證明書1 紙、告訴人乙○○受傷相片4 張、鐵桶照片2 張在卷可資佐證（見98年度偵
    字第31524 號卷第24、25、26、42頁），足認被告甲○○、
    丙○○、丁○○自白與事實相符，堪以採信。本案事證明確
    ，被告3 人上開傷害犯行堪以認定。
三、核被告甲○○、丙○○、丁○○所為，均係犯刑法第277 條
    第1 項之傷害罪。又被告3 人與同行2 名不詳姓名之成年男
    子間就上開傷害犯行，均有犯意聯絡及行為分擔，均應論以
    共同正犯。又被告甲○○有事實欄所列前揭犯罪前科紀錄，
    有臺灣高等法院被告前案紀錄表可稽，其受有期徒刑執行完
    畢，5 年以內故意再犯本件有期徒刑以上之罪，應依刑法第
    47條第1 項之規定，論以累犯，並加重其刑。原審依卷內現
    存卷證，認被告3 人犯行明確，予以論罪科刑，固非無見。
    惟查，被告3 人與告訴人已調解成立，告訴人亦表示不予追
    究等情，有調解筆錄、本院99年6 月1 日準備程序筆錄各1
    份在卷可憑，原審未及審酌上情，尚有未恰，故被告3 人以
    本件已取得告訴人諒解，請求從輕量刑為由提起上訴，為有
    理由，應由本院管轄之第二審合議庭予以撤銷改判。爰審酌
    被告3 人不思以正當、理性溝通之方式解決紛爭，仗勢人多
    ，遽以暴力相加，所為實非可取，兼衡被告3 人之素行、智
    識程度、告訴人所受之傷勢及犯罪後坦承犯行之態度，並已
    與告訴人達成和解等一切情狀，分別量處如主文所示之刑，
    並均諭知易科罰金之折算標準。至被告3 人為上開犯行所持
    用之鐵桶、棍子等物並未扣案，遍查全卷既無證據資料足資
    證明上開物品現仍存在或係被告3 人所有之物，又該物品亦
    非屬違禁物或本院應義務沒收之物，故為免造成執行困難，
    爰不予宣告沒收，附此敘明。末查，被告丙○○、丁○○前
    未曾受有期徒刑以上刑之宣告，有臺灣高等法院被告前案紀
    錄表在卷可稽，其等因一時失慮致罹刑典，且已與告訴人達
    成和解，告訴人亦當庭表示願意宥恕被告2 人，有本院99
    年6 月1 日準備程序筆錄1 份在卷可參，本院認被告丙○○
    、丁○○經此偵審程序之進行及罪刑宣告之教訓後，應知警
    惕，而無再犯之虞，因認所宣告之刑，均以暫不執行為適當
    ，爰併依刑法第74條第1 項第1 款規定，各宣告緩刑2 年，
    以啟自新。
據上論斷，應依刑事訴訟法第455 條之1 第1 項、第3 項、第36
9 條第1 項前段、第364 條、第299 條第1 項前段，刑法第28條
、第277 條第1 項、第47條第1 項、第41條第1 項前段、第74條
第1 項第1 款，刑法施行法第1 條之1 ，判決如主文。
本案經檢察官張慶林到庭執行職務。
中    華    民    國    99    年    7     月     9    日
                  刑事第十二庭  審判長法  官  李君豪
                                      法  官  何燕蓉
                                      法  官  錢衍蓁
本判決不得上訴。
上列正本證明與原本無異。
                                      書記官  劉靜慧
中    華    民    國    99    年    7     月    12    日
附錄本案論罪科刑法條全文：
中華民國刑法第277條
傷害人之身體或健康者，處 3 年以下有期徒刑、拘役或 1 千元
以下罰金。
犯前項之罪因而致人於死者，處無期徒刑或 7 年以上有期徒刑；
致重傷者，處3年以上10年以下有期徒刑。

司法院資訊處製作；財團法人民間司法改革基金會備份。
